---
title: "Curvas de Captura"
author: "Dan Ovando"
date: "March 3, 2016"
output: html_document
---

Este documento de entrenamíento en el uso de un "catch curve" (CC) en algunos pases basicos, con codigo sugerido. 

Para recorder, el objtivo es usar muestras de tamaños para estimar la mortalidad pesquero en una población. 

La teoria va algo como esto. Pensamos en una población que empieza con 100 pesces. Este población tiene une taza de mortalidad constante. Se puede ver que, sin emigración y imigración, los numeros en eded se miran como: 

```{r n_at_age, message=F, warning=F}

# install.packages('ggplot2')
library(ggplot2)
library(dplyr)
library(tidyr)
library(texreg)

N <- rep(100,26)

N <- N*exp(-.2*(0:25))

n_frame <- data_frame(tiempo = 0:25, n = N, log_n = log(N))

slope <- coef(lm(log_n ~ tiempo, data = n_frame))[2]
```

```{r plot nums, echo=F}

ggplot(n_frame, aes(tiempo,n)) + 
  geom_point() + 
  ylab('#s')
```

Convertiendo en logaritmo y regresando una linea, vemos que si la taza es lo que creemos. 

```{r plot logn, echo=F}
ggplot(n_frame, aes(tiempo,log_n)) + 
  geom_point() + 
  geom_smooth(method = 'lm') +
  ylab('Log #s') + 
  geom_label(aes(15,3), label = paste('Taza = ',slope, sep = ''))

```

La idea ahora es aser esto con datos. Primero, entramos datos. 

```{r load data}

load('SimFish.Rdata')

tallas <- storedsim$LengthDat %>%
  filter(year == max(year))

pes <- storedsim$Fish

head(tallas)

```

Siempre grafa sus datos! Miras la histograma de tallas

```{r length his, echo=F}

ggplot(tallas,aes(round(LengthBinsMid, 0 ), total_numbers)) + 
  geom_bar(stat = 'identity') + 
  ylab('#s') + 
  xlab('Tamaño (mm)')

```

Podemos ver ya que los tamaños se ven razonables, pero quizas hay unos pulsos de reclutamiento. 

Ahora, nuestro proximo objetivo es convertir estos tallas a edades. 

si el Von Bertalanfy equacion es 

$$ L_{t} = L_{inf}(1 - e^{-k(t - t_{o})}) $$ 

Entonces podemos invertir esto para llegar a

$$ t = (log(1 - L_{t}/L_{inf})/-k) + t_{0} $$

estos nos da:

```{r convert to ages}

tallas <- tallas %>%
  ungroup() %>%
  mutate(edad = (log(1 - LengthBinsMid / pes$Linf) / - pes$vbk) + pes$t0, log_edad = log(edad))

ggplot(tallas, aes(edad, LengthBinsMid)) + 
  geom_point() + 
  xlab('Edad') + 
  ylab('Tamańo (mm)')

```

Podemos entonces ver histogramas de edad y logaritmo de edad

```{r more plots}

ggplot(tallas, aes(edad)) + 
  geom_histogram() + 
  xlab('Edad') + 
  ylab('Cuento')


cuentas <- hist(tallas$edad, plot = F, breaks = 1:ceiling(max(tallas$edad, na.rm = T)))

histogramas <- data_frame(edad = cuentas$mids, numeros = cuentas$counts, log_numeros = log(cuentas$counts))

unique(histogramas$log_numeros)
```

Vemos que tenemos una problema aqui. El lograitmo de 0 es -inf. Entonces, necesitamos correctar eso. 

```{r}
histogramas$log_numeros[is.finite(histogramas$log_numeros) == F] <- NA
```


```{r}

ggplot(histogramas, aes(edad, log_numeros)) + 
  geom_point(shape = 21, size = 3, fill = 'red') +
  xlab('Edad') + 
  ylab('log(Cuento)')

```

Ya casi alli! Ahora escohemos dos puntos. Queremos en este instante selectar la moda de los log(cuentas), y camos con en ultimo valor antes de un cero. 

```{r show selection}

moda <- which.max(histogramas$log_numeros) #selecta la moda

ultimo_punto <- (which(is.na(histogramas$log_numeros))[1]) - 2 #selecta el ultimo punta antes de un cero

```

Y ahora, usamos una regresión para obetener la taza de mortalidad!

```{r run regression, echo=T}

reg <- lm(log_numeros ~ edad, data = histogramas[moda:ultimo_punto,])

histogramas$predicted <- histogramas$edad * reg$coefficients[2] + reg$coefficients[1]

ggplot(histogramas, aes(edad, log_numeros)) + 
  geom_point(shape = 21, size = 3, fill = 'red') +
  geom_line(data = histogramas[moda:ultimo_punto,],aes(edad, predicted)) + 
  xlab('Edad') + 
  ylab('log(Cuento)')

```



```{r,echo=FALSE,results='asis'}
htmlreg(reg, ci.force = T)
```

Entonces, nuestro estimacion de mortalidad total es `r -coef(reg)[2]`. 

Si pensamos que mortalidad natural es 0.2, y la relacion dentre *m* y *k* es 1.2, entonces *m* es
`r pes$vbk*1.2`, y F es `r -coef(reg)[2] - pes$vbk*1.6`


